【裁判字號】    97,上易,192
【裁判日期】    970814
【裁判案由】    損害賠償
【裁判全文】
臺灣高等法院高雄分院民事判決         97年度上易字第192號
上  訴  人  甲○○
被 上訴 人  乙○○
上列當事人間請求損害賠償事件，上訴人對於民國97年6 月2 日
臺灣屏東地方法院97年度訴字第153 號第一審判決提起上訴，本
院於97年8 月13日言詞辯論終結，判決如下：
    主  文
上訴駁回。
第二審訴訟費用由上訴人負擔。
    事實及理由
一、本件被上訴人起訴主張：上訴人於民國96年10月28日9 時許
    ，將其所有車號D6－6109號自用小客車停放在屏東縣里港鄉
    ○○路9 號之1 被上訴人住處前，影響被上訴人出入，被上
    訴人要求上訴人將車駛離，雙方因此起口角，上訴人進而以
    腳踹被上訴人之臀部，致被上訴人跌靠牆壁而受有背挫傷、
    腰痛、胸壁挫傷之傷害，被上訴人因上訴人上開侵權行為受
    有如下之損害：1.醫療費用新台幣（下同）11,626元，2.就
    醫交通費用1,834 元，3.慰撫金530,000 元。爰依民法侵權
    行為之法律關係，聲明求為判決：上訴人應給付被上訴人54
    3,460 元，及自起訴狀繕本送達翌日即97年1 月15日起至清
    償日止，按週年利率5%計算之利息。
二、上訴人則以：上訴人確有因上開停車糾紛，在上開時、地，
    以腳踹被上訴人之臀部，並致其受有前開傷害，但被上訴人
    請求賠償之金額，除了醫療費及交通費上訴人願意給付外，
    其餘精神慰撫金部分，上訴人無法賠償等語，資為抗辯。
三、原審判決上訴人應給付被上訴人壹拾壹萬仟肆佰陸拾元，
    （含醫療費用11,626元，就醫交通費用1,834 元，慰撫金10
    萬元），及自民國九十七年一月十五日起至清償日止，按週
    年利率百分之五計算之利息。被上訴人其餘之訴駁回。上訴
    人僅就原審判命給付慰撫金10萬本息部分提起上訴，上訴聲
    明：原判決關於命上訴人給付超過一萬三千四百六十元本息
    部分廢棄。廢棄部分，被上訴人在第一審之訴駁回。被上訴
    人答辯聲明：上訴駁回。被上訴人就其敗訴部分，及上訴人
    就其一萬三千四百六十元本息敗訴部分，均未提起上訴，已
    告確定。
四、兩造不爭執之事項如下，並有診斷證明書、戶籍謄本、照片
    、財產所得明細表等附卷可稽，堪予採信：
  (一)上訴人於民國96年10月28日9 時許，將其所有車號D6－6109
    號自用小客車停放在屏東縣里港鄉○○路9 號之1 被上訴人
    住處前，被上訴人要求上訴人將車駛離，雙方因此起口角，
    上訴人即以腳踹被上訴人之臀部，致被上訴人跌靠牆壁，而
    受有背挫傷、腰痛、胸壁挫傷之傷害。
  (二)被上訴人因受前項傷害，支出醫療費用11,626元、就醫交通
    費用1,834 元。
  (三)上訴人因犯前項傷害行為，經原審法院刑事庭以97年度簡字
    第4 號判處拘役十日確定。
  (四)被上訴人係國立成功大學畢業，曾從事修理機械工作，現已
    退休，有房屋、土地及投資各1 筆，財產總額為791,020 元
    。96年度利息、股利收入20755 元，存款92萬多元。
    上訴人係高中肄業，從事殯葬服務業，每月收入約4 、5 萬
    元，有汽車3 部。
五、兩造爭執之事項為：被上訴人可否向上訴人請求賠償非財產
    上之損害（即慰撫金、慰藉金），若可，其金額若干？原審
    判准10萬元，是否適當？
    按因故意或過失，不法侵害他人之權利者，負損害賠償責任
    。又不法侵害他人之身體、健康者，被害人雖非財產上之損
    害，亦得請求賠償相當之金額。民法第184 條第1 項前段、
    第195 條第1 項前段分別定有明文。查上訴人於民國96年10
    月28日9 時許，將其所有車號D6－6109號自用小客車停放在
    屏東縣里港鄉○○路9 號之1 被上訴人住處前，被上訴人要
    求上訴人將車駛離，雙方因此起口角。上訴人即以腳踹被上
    訴人之臀部，致被上訴人跌靠牆壁，而受有背挫傷、腰痛、
    胸壁挫傷之傷害等情，為兩造所不爭，已如前述，足見上訴
    人有故意不法侵害被上訴人身體之行為，且造成被上訴人上
    開傷害，勢必使被上訴人感受精神上之痛苦，堪予認定。被
    上訴人依首開規定，自得向上訴人請求賠償相當之非財產上
    損害。查被上訴人係國立成功大學畢業，曾從事修理機械工
    作，現已退休，有房屋、土地及投資各1 筆，財產總額為79
    1,020 元。96年度利息、股利收入20755 元，存款92萬多元
    。上訴人係高中肄業，從事殯葬服務業，每月收入約4 、5
    萬元，有汽車3 部等情，為兩造所不爭，亦如前述，本院審
    酌上開兩造之身分、地位、經濟狀況、被上訴人受傷程度，
    及上訴人當時年45歲（52年生，見原審卷32頁戶籍謄本），
    僅因停車問題，即對當時年68歲（28年生，見原審卷41頁戶
    籍謄本）之被上訴人施暴等一切情狀，認原審判決上訴人應
    賠償被上訴人非財產上損害10萬元，尚稱適當。
六、綜上所述，被上訴人請求上訴人賠償非財產上之損害（即慰
    撫金、慰藉金）10萬元，及自刑事附帶民事訴訟起訴狀繕本
    送達上訴人翌日即97年1 月15日起至清償日止，按週年利率
    5%計算之利息，為有理由，應予准許，原審判命上訴人如數
    給付，於法並無不合。上訴意旨指摘原判決此部分不當，求
    予廢棄改判，為無理由，應駁回其上訴。
據上論結，本件上訴為無理由，依民事訴訟法第449 條第1 項、
第78條判決如主文。
中    華    民    國    97    年    8     月    14    日
                            民事第三庭
                                審判長法官  張國彬
                                法      官  吳登輝
                                法      官  鄭月霞
以上正本證明與原本無異。
本件不得上訴。
中    華    民    國    97    年    8     月    14    日
                                書  記  官  林淑敏


司法院資訊處製作；財團法人民間司法改革基金會備份。
